臺灣屏東地方法院刑事判決　　　　　　99年度交簡上字第92號
上　訴　人　黃秀雯
即　被　告
上列上訴人因過失傷害案件，不服本院99年度交簡字第706 號中
華民國99年10月14日刑事簡易判決（99年度偵字第3834號）提起
上訴，本院判決如下：
    主  文
原判決撤銷。
黃秀雯犯過失傷害罪，處有期徒刑參月，如易科罰金，以新台幣
壹仟元折算壹日。
    事  實
一、黃秀雯於民國（下同）98年6 月20日下午，飲酒酒醉後仍駕
    駛車號ZJ－5476號自用小客車，車上搭載友人陳湘淋、王志
    豐及陳湘淋之友人，沿屏東縣萬巒鄉○○村○○路由南往北
    方向行駛，欲至屏東縣潮州鎮潮州火車站。於同日17時35分
    許，途經屏東縣萬巒鄉○○村○○路與沿山公路之交岔路口
    時，原應注意依號誌之指示行車，而依當時情形，天氣陰天
    ，路面無缺陷亦無障礙物，又無不能注意之情事，竟疏於注
    意即貿然闖紅燈行經該交岔路口，適同一時、地，有賴進福
    （業經撤回告訴，另經檢察官為不起訴處分）駕駛車號P3－
    2052號自用小貨車，沿屏東縣萬巒鄉○○○路由西往東方向
    行駛，亦行經該交岔路口，由於黃秀雯有上述之疏失，致賴
    進福駕駛之自用小貨車雖緊急煞車並偏往左側閃避，仍閃避
    不及而與黃秀雯駕駛之自用小客車發生碰撞，致陳湘淋因而
    受有雙側鎖骨骨折、四肢擦挫傷、左側創傷性氣胸、左上顎
    第一小臼齒瓷牙斷裂之傷害。
二、案經陳湘淋訴由屏東縣政府警察局內埔分局報請臺灣屏東地
    方法院檢察署檢察官偵查起訴。
    理  由
一、訊據被告黃秀雯固坦承於上揭時、地駕駛自用小客車搭載告
    訴人陳湘淋與賴進福發生車禍致告訴人受傷等情不諱，惟矢
    口否認有何過失，辯稱：當時其方向是綠燈云云。惟查上揭
    犯罪事實，業經告訴人於警詢及偵查中指述甚詳，核與證人
    賴進福於警詢及偵查中證述情節相符，復有道路交通事故現
    場圖乙紙、道路交通事故調查報告表乙份、國軍高雄總醫院
    診斷證明書 2紙、現場照片12張在卷可稽。按汽車行駛至交
    岔路口，應遵守燈光號誌之指示行車。道路交通安全規則第
    102條第1項第1款前段訂有明文。被告駕車自應遵守上述交
    通安全之規定。又依道路交通事故調查報告表所載，肇事當
    時，亦無不能注意之情事，詎被告竟疏未注意及此，貿然闖
    紅燈行駛該交叉路口，並未做任何閃避煞車之動作，被告應
    有過失甚明。此外，告訴人確因本件車禍受傷，則被告過失
    行為，與告訴人之受傷間，自具有相當因果關係。
二、核被告所為，係犯刑法第284 條第1 項前段之過失傷害罪。
    原審認定被告駕駛執照業於民國98年4 月19日易處逕註駕照
    ，有證號查詢汽車駕駛人在卷可證（見警卷第25頁），被告
    應視同無駕駛執照，其於吊銷期間駕車肇事致人受傷，應依
    道路交通管理處罰條例第86條第1 項規定加重其刑。惟經本
    院審理調查結果，認為被告之駕照吊扣時間應於民國98年7
    月31日至98年8 月30日，是被告於肇事時應是有照駕駛，亦
    經本院函查高雄市政府交通局回覆確認被告當時係有照駕駛
    ，有高雄市政府交通局函1 紙可查（本院卷第60、61頁），
    亦有被告駕照註記吊扣駕照係從98年7 月31日至98年8 月30
    日共1 月之影本附卷可稽（見本院卷第55頁），足證被告於
    肇事時係有照駕駛之事實堪以認定。原審認定被告係無照駕
    駛即有違誤。
三、另被告於肇事時，為警測得其呼氣所含酒精濃度為每公升0.
    04毫克，其後仍駕駛自用小客車上路並肇事致人受傷，且被
    告亦有劃定直線無法正常行走及單腳獨立時不穩之情，有道
    路交通事故當事人酒精測定紀錄表、刑法第一百八十五條之
    三案件測試觀察紀錄表在卷可參（見警卷第29至30頁），原
    審認為被告似已有不能安全駕駛，而另犯公共危險犯行之可
    能，並指明應由檢察官另行分案查明後，再為適法處理。惟
    按汽車駕駛人，無駕駛執照駕車、酒醉駕車、吸食毒品或迷
    幻藥駕車、行駛人行道或行經行人穿越道不依規定讓行人優
    先通行，因而致人受傷或死亡，依法應負刑事責任者，加重
    其刑至二分之一，道路交通管理處罰條例第86條第1 項定有
    明文。本案被告既有酒醉駕車之事實，被告所犯過失傷害罪
    自應依上開規定加重其刑至二分之一。原審未審酌被告該當
    道路交通管理處罰條例第86條第1 項酒醉駕車之加重事由，
    亦有所違誤；原判決既有上述二違誤，即無以維持，自應由
    本院撤銷原判決。爰審酌被告迄未與被害人達成民事和解，
    賠償被害人之損害，並兼衡其犯後態度、前科素行、被害人
    所受之傷勢等一切情狀，量處如主文第二項所示之刑，並依
    其資力、職業及社會地位等節，諭知易科罰金之折算標準。
據上論斷，應依刑事訴訟法第455 條之1 第1 項、第3 項、第36
9 條第1 項、第364 條、第299 條第1 項前段，道路交通管理處
罰條例第86條第1 項，刑法第284 條第1 項前段、第41條第1 項
前段，刑法施行法第1 條之1 ，判決如主文。
本案經檢察官潘國威到庭執行職務
中    華    民    國   100    年    5     月    26    日
            刑事第三庭    審判長法  官   張世賢
                                法  官   陳茂亭
                                法  官   許嘉仁
以上正本證明與原本無異。
不得上訴。
中    華    民    國   100    年    5     月    26    日
                                書記官  粘嫦珠
附錄本判決論罪科刑法條全文
刑法第284條第1項：
因過失傷害人者，處六月以下有期徒刑、拘役或五百元以下罰金
，致重傷者，處一年以下有期徒刑、拘役或五百元以下罰金。